【裁判字號】    96,簡上,230
【裁判日期】    970508
【裁判案由】    返還不當得利
【裁判全文】
臺灣高雄地方法院民事判決             96年度簡上字第230號
上  訴  人
即被上訴人  財政部國有財產局臺灣南區辦事處
法定代理人  甲○○
訴訟代理人  壬○○
被  上訴人
即  上訴人  戊○○○
            乙○○
            辛○○
            丁○○
            丙○○
            庚○○
            己○○
上七人共同
訴訟代理人  吳金棟律師
上列當事人間請求返還不當得利事件，兩造對於民國96年6 月29
日本院高雄簡易庭95年度雄簡字第7531號第一審判決提起上訴，
本院於民國97年4 月24 日言詞辯論終結，判決如下：
    主      文
原判決關於駁回上訴人財政部國有財產局臺灣南區辦事處後開第
二項之訴部分，及訴訟費用之裁判（確定部分除外）廢棄。
戊○○○、乙○○、辛○○、丁○○、庚○○、己○○、丙○○
應再給付財政部國有財產局臺灣南區辦事處新臺幣伍仟伍佰肆拾
玖元，及自民國九十六年四月二十四日起至清償日止，按年息百
分之五計算之利息。
原判決關於命戊○○○、乙○○、辛○○、丁○○、庚○○、己○○、丙○○「連帶」給付暨訴訟費用（確定部分除外）部分廢
棄。
兩造其餘上訴駁回。
第一審（除確定部分外）及第二審訴訟費用由戊○○○、乙○○
、辛○○、丁○○、庚○○、己○○、丙○○負擔百分之九十八
，餘由財政部國有財產局臺灣南區辦事處負擔。
    事實及理由
一、上訴人即被上訴人財政部國有財產局臺灣南區辦事處（下稱
    國有財產局）起訴主張：坐落於高雄市○○區○○段第627
    及628 地號土地（下稱系爭2 筆土地）為其所管理，且為被
    上訴人乙○○、丙○○、庚○○及其他共有人所共有，被上
    訴人戊○○○、乙○○、辛○○、丁○○、丙○○、庚○○
    、己○○（下稱戊○○○等7 人）因繼承而公同共有之門牌
    號碼高雄市前金區○○○路318 巷3 之1 號房屋（下稱系爭
    房屋），未經其他共有人同意而占用系爭2 筆土地之特定部
    分共計72平方公尺，就逾越應有部分使用系爭2 筆土地而受
    有利益部分，國有財產局自得按其就系爭2 筆土地之應有部
    分比例即656/1800，請求戊○○○等7 人自民國83年6 月起
    至95年5 月31日止，按申報地價5%，計算相當於租金之不當
    得利，爰依不當得利之法律關係，求為命戊○○○等7 人應
    連帶給付國有財產局新臺幣（下同）462,341 元，及自準備
    訴狀送達之翌日即96年4 月24日起至清償日止，按年息5%計
    算之利息。（原審判決戊○○○等7 人應連帶給付國有財產
    局206,945 元，及自96年4 月24日起至清償日止按年息5%計
    算之利息，而駁回國有財產局其餘請求。戊○○○等7 人就
    敗訴部分聲明不服，國有財產局就敗訴部分其中5,671 元提
    起上訴）。國有財產局上訴聲明：(一)原判決關於駁回國有財
    產局後開第二項之訴部分廢棄。(二)上開廢棄部分，戊○○○
    等7 人應再給付國有財產局5,671 元，及自96年4 月24日起
    至清償日止，按年息5%計算之利息。答辯聲明：駁回戊○○○等7 人之上訴。（原審判決駁回國有財產局請求超過5,67
    1 元之部分，未據國有財產局聲明不服）。
二、被上訴人即上訴人戊○○○等7 人則以：兩造除了共有系爭
    2 筆土地外，尚共有同段625 、626 、630 、631 等土地，
    嗣因己○○、丁○○及辛○○就前開6 筆土地之應有部分，
    均遭拍賣，致乙○○、丙○○及庚○○（下稱乙○○等3人
    ）所有之前開6 筆土地之應有部分各為16/1800 ，經折算結
    果，戊○○○等7 人所得使用之前揭6 筆土地之應有部分總
    面積應為75.39 平方公尺，而系爭房屋僅占用72平方公尺，
    戊○○○等7 人並未逾越應有部分使用收益共有之土地，自
    無侵害國有財產局權益可言。且戊○○○等7 人公同共有之
    系爭房屋占用系爭2 筆土地之特定部分，乃延續祖先對於共
    有土地之分管協議而來，分管事實長達80年以上，戊○○○
    等7 人依分管協議占用共有土地，亦難認侵害國有財產局權
    益。如認國有財產局之請求有理由，則逾5 年期間之請求，
    爰為時效抗辯。另戊○○○等7 人占用系爭2 筆土地部分，
    現以每月3,200 元出租予訴外人黃定國，如本件構成不當得
    利，亦應以戊○○○等7 人實際收取之租金數額計算所受利
    益，不應以申報地價5%計算等語置辯，並求為判決：(一)國有
    財產局之訴駁回。(二)如受不利判決，願供擔保請准免予假執
    行。於本院上訴聲明：(一)原判決不利於戊○○○等7 人部分
    廢棄。(二)上開廢棄部分，國有財產局在第一審之訴駁回。答
    辯聲明：駁回國有財產局之上訴。
三、兩造不爭執事項（見本院卷第182至183頁）：
  (一)高雄市○○區○○段627 地號土地（下稱系爭627 土地）之
    面積為455 平方公尺，且自89年7 月起迄今之申報地價為每
    平方公尺22,031元。另高雄市○○區○○段628 地號土地（
    下稱系爭628 土地）之面積則為500 平方公尺，且自89年7
    月起迄今之申報地價為每平方公尺33,923 元。
  (二)國有財產局就系爭627 、628 土地之應有部分均為656/1800
    ，而乙○○等3 人就系爭2 筆土地之應有部分則各均為16/1
    800 ，另戊○○○、辛○○、丁○○、己○○就系爭2筆 土
    地，並無應有部分。
  (三)系爭房屋為戊○○○等7 人公同共有，且早於56年即已存在
    。
  (四)系爭房屋坐落之基地占用系爭627 土地計10平方公尺，占有
    系爭628 土地計62平方公尺，共計占用72平方公尺，而系爭
    房屋占用土地位置鄰民生路、五福四路、成功一路及中華三
    路，交通便利，金融機構、辦公大樓、商店、百貨公司林立
    ，生活機能佳，而系爭房屋則位於成功一路318 巷之巷道內
    。
四、本件兩造之爭點在於：(一)戊○○○等7 人公同共有之系爭房
    屋占用系爭2 筆土地，是否已與其他共有人或國有財產局成
    立分管協議？(二)戊○○○等7 人公同共有之系爭房屋占用系
    爭2 筆土地，是否逾越應有部分而構成不當得利？如構成不
    當得利，應按每月3,200 元或申報地價5%計算所受利益之數
    額？茲分述本院得心證之理由如下：
  (一)戊○○○等7 人公同共有之系爭房屋占用系爭2 筆土地，是
    否已與其他共有人或國有財產局成立分管協議？
  1.按當事人主張有利於己之事實者，就其事實有舉證之責任，
    民事訴訟法第277 條前段定有明文。又以無權占有為原因，
    請求返還土地者，占有人對土地所有權存在之事實無爭執，
    而僅以非無權占有為抗辯者，土地所有權人對其土地被無權
    占有之事實無舉證責任，占有人自應就其取得占有係有正當
    權源之事實證明之（最高法院85年度臺上字第1120號判決參
    照）。本件戊○○○等7 人不否認系爭2 筆土地為國有財產
    局、乙○○、丙○○、庚○○及其他共有人所共有，且系爭
    房屋占用系爭2 筆土地之特定部分如附圖所示，因國有財產
    局否認戊○○○等7 人有權占用該特定部分之土地，而戊○○○等7 人抗辯係基於分管協議而具有占有之正當權源，則
    依舉證責任分配之法則，自應由戊○○○等7 人就分管協議
    存在之事實，負舉證責任。
  2.戊○○○等7 人主張系爭房屋占用系爭2 筆土地，業已與其
    他共有人間成立分管協議，無非以系爭房屋與坐落之基地係
    渠等之被繼承人黃扱於56年9 月27日向周前購買，當時法令
    對違章建築欠缺管理機制，黃扱與周前依買賣契約點交後，
    40餘年均依現狀使用，應認已有分管協議之事實，且證人即
    同為系爭2 筆土地之共有人謝天嶺亦證稱：其父亦係向他人
    購買土地與建物後，占有使用迄今，從無他人向其徵收租金
    等語為由，主張兩造間存有分管協議（見本院卷第16頁）。
    惟查，戊○○○等7 人提出之買賣契約（見原審卷(二)第329
    頁），乃周前將其所有之土地應有部分與系爭房屋所有權，
    出售予黃扱之債權契約，不僅無拘束黃扱與周前以外之第3
    人，且契約內容僅涉及買賣之標的物與價金，與分管協議乃
    土地共有人間就共有土地如何管理使用為協議情形有間，戊○○○等7 人以買賣契約作為系爭2 筆土地存有分管協議，
    尚屬無據。再證人謝天嶺亦證稱系爭土地並無分管協議等語
    （見原審卷(二)第510 頁），益徵系爭2 筆土地並無存有分管
    協議。至於國有財產局於本件起訴前，未就戊○○○等7人
    所有之系爭房屋占用系爭2 筆土地之特定部分表示異議，或
    請求給付不當得利，僅係未行使權利之單純沈默，因沈默與
    默示意思表示不同，沈默係單純之不作為，並非間接意思表
    示，自不生默示成立分管協議之法律效果。此外，戊○○○
    等7 人就系爭2 筆土地上存有分管協議一事，並未舉證以實
    其說，則揆諸前揭說明，即難認戊○○○等7 人係依分管協
    議而占有使用系爭2 筆土地。
  (二)戊○○○等7 人公同共有之系爭房屋占用系爭2 筆土地，是
    否逾越應有部分而構成不當得利？如構成不當得利，應按每
    月3,20 0元或申報地價5%計算所受利益之數額？
  1.按「民法第818 條所定各共有人按其應有部分，對於共有物
    之全部有使用收益之權。係指各共有人得就共有物全部，於
    無害他共有人之權利限度內，可按其應有部分行使用益權而
    言。故共有人如逾越其應有部分之範圍使用收益時，即係超
    越其權利範圍而為使用收益，其所受超過利益，要難謂非不
    當得利」、「共有人對於共有物之特定部分為使用收益，仍
    須徵得他共有人全體之同意，非謂共有人得對共有物之全部
    或任何一部有自由使用收益之權利。如共有人‧‧‧就共有
    物之全部或一部任意為使用收益，即屬侵害他共有人之權利
    ，其逾越應有部分為使用收益，所受超過之利益，即為不當
    得利。被上訴人就系爭土地之應有部分僅有1/10，其未徵得
    他共有人全體之同意，而占用1327號土地193 平方公尺中之
    29平方公尺建屋，即應就其占用範圍（即29平方公尺），按
    其逾越應有部分比例（即9/10）計算其所得之不當得利」，
    最高法院55年臺上字第1949號判例、84年度臺上字第2808號
    判決可資參照。
  2.次按，共有物如為數宗不同地號之土地，其共有人如非以成
    立一共有關係之意思而共有數宗土地時，應認其共有關係分
    別存在於每宗土地之上，除經全體共有人同意外，法院為分
    割時，尚不能任意予以合併為一共有物，視作一所有權而予
    分割，此乃一物一權原則之當然解釋（最高法院92年度臺上
    字第1534號判決參照）。是數宗不同地號之土地，基於一物
    一權主義，各個獨立地號之土地，均為單獨之土地所有權，
    依前述最高法院判決意旨，除非共有人自始係以成立一共有
    關係之意思而共有數宗土地之情形外，共有人之一占用數宗
    不同地號之土地之特定部分，有關該共有人逾越應有部分而
    占有範圍，自應按各不同地號之土地，分別判斷、認定。
  3.經查：戊○○○等7 人公同共有之系爭房屋占用系爭2 筆土
    地之特定部分如附圖所示，其中就系爭627 土地部分，係占
    用10平方公尺，另就系爭628 土地部分，則占用62平方公尺
    ，已如前述，因戊○○○等7 人並未舉證系爭房屋占用系爭
    2 筆土地，業已徵得含國有財產局在內之其他共有人全體之
    同意，則揆諸前揭說明，戊○○○等7 人就系爭2 筆土地之
    一部任意為使用收益，即屬侵害其他共有人之權利，而應就
    渠等逾越乙○○等3 人之應有部分為使用收益，負返還不當
    得利之責。
  4.次查：戊○○○等7 人之被繼承人黃扱於56年9 月27日係向
    周前購買高雄市○○區○○段625 、626 、627 、628 、63
    0 、631 地號等6 筆土地（重測前為高雄市○○段601 之1
    、601 之2 、601 之3 、60 1之3 、601 之4 、601 之5 、
    601 之6） ，有買賣契約書1 份及土地登記謄本6 份在卷可
    參（見原審卷(二)第329 頁、第174 至325 頁），因黃扱向周
    前購買前開6 筆土地時，已知悉係不同地號之土地，而客觀
    上該6 筆土地又無不能各自轉讓之情事，且戊○○○等7 人
    復未就黃扱或周前有與其他共有人以成立一共有關係之意思
    而共有前開6 筆土地，舉證以實其說，則基於物一權主義，
    自應認戊○○○等7 人就系爭房屋占用系爭2 筆土地如附圖
    所示72平方公尺部分，應各按系爭627 、628 土地之面積，
    就乙○○等3 人逾越應有部分比例即1752 /1800（計算式＝
    1－48/1800）計算所受之不當得利。
  5.再按，無法律上之原因而受利益，致他人受損害者，應返還
    其利益，民法第179 條前段定有明文。又按無權占有他人之
    不動產，可能獲得相當於租金之利益，為社會通常之觀念，
    有最高法院61年臺上字第1695號判例可資參照。
  6.經查：系爭房屋雖早於56年即已存在，惟戊○○○等7 人於
    90年5 月26日前，因系爭房屋而占用系爭2 筆土地而受不當
    得利部分，業已罹於時效而消滅，因戊○○○等7 人於原審
    為時效抗辯，而經原審判決駁回國有財產局此部分之請求，
    國有財產局就此部分復未經上訴而確定，故戊○○○等7人
    所有系爭房屋占用系爭2 筆土地之不當得利期間應自90年5
    月26日起，計算至95年5 月31日止，共計5 年又6 日。
  7.次查：系爭房屋坐落之基地占用系爭627 、628 土地各10平
    方公尺及62平方公尺，合計72平方公尺，且系爭房屋占用土
    地位置鄰民生路、五福四路、成功一路及中華三路，交通便
    利，金融機構、辦公大樓、商店、百貨公司林立，生活機能
    佳，而系爭房屋則位於成功一路318 巷之巷道內，亦如前述
    ，本院審酌系爭2 筆土地之附近，雖工商繁榮，交通便利，
    惟系爭2 筆土地係位於巷道內，距離前開金融機構、辦公大
    樓、商店與百貨公司，尚有一段距離，而認戊○○○等7 人
    占用系爭2 筆土地部分，所受相當於租金之利益，應以申報
    地價5%計算為適當。
  8.另按，民法第821 條規定，各共有人固得為共有人全體之利
    益，就共有物之全部，為回復共有物之請求。惟請求返還不
    當得利，並無該條規定之適用，請求返還不當得利，而其給
    付可分者，各共有人僅得按其應有部分，請求返還。且不當
    得利發生之債，同時有多數利得人時，應各按其利得數額負
    責，並非須負連帶返還責任，最高法院88年度臺上字第1341
    號、74年度臺上字第2733號判決參照。
  9.經查：國有財產局就系爭2 筆土地之應有部分均為656/1800
    ，有系爭2 筆土地之土地登記謄本各1 份在卷可佐（見原審
    卷(二)第227 頁、第253 頁），因戊○○○等7 人所負返還不
    當得利，乃以金錢為標的，給付自屬可分，參照前開說明，
    國有財產局自得按其應有部分即656/1800，請求戊○○○等
    7 人返還所受之不當得利。又系爭627 土地之申報地價為每
    平方公尺22,031元（原判決誤載為22,301元），系爭628 土
    地之申報地價則為每平方公尺33,923元，依此計算戊○○○
    等7 人占用系爭2 筆土地各10平方公尺與62平方公尺所受之
    利益分別為55,529元及527,535 元（詳如附表「戊○○○等
    7 人占用土地所受利益」欄所示）。再者，他共有人請求戊○○○等7 人返還不當得利時，僅須按該共有人或該數共有
    人之應有部分比例乘以戊○○○等7 人占用系爭2 筆土地所
    受利益總和即可，如先行計算戊○○○等7 人應負之返還不
    當得利總額後，再計算該共有人或該數共有人所得請求之比
    例與數額時，亦應依請求之共有人與未請求之共有人之比例
    為計算，而非單純依照請求之共有人就土地之應有部分乘以
    不當得利總額，予以計算，原審未查，先行計算戊○○○等
    7 人所負返還不當得利之總額後，逕以國有財產局就系爭土
    地之應有部分比例，乘以前開返還不當得利之總額，作為國
    有財產局得請求戊○○○等7 人返還不當得利之數額，自有
    未合。此外，不當得利發生之債，於有多數利得人時，既非
    須負連帶返還責任，已如前述，縱戊○○○等7 人公同共有
    之系爭房屋，係因繼承而來，但國有財產局所請求者為繼承
    該公同共有物後所生之不當得利，而無民法第1153條第1項
    、第292 條規定之適用，尚無須負連帶責任，原審判決命戊○○○等7 人應負「連帶」之責任，亦有未合。基上，因國
    有財產局就系爭2 筆土地之應有部分為656/1800，則據此計
    算國有財產局得向戊○○○等7 人請求返還之不當得利額各
    為20,237元（計算式＝55,529元×656/1800，元以下四捨五
    入）及192,257 元（計算式＝527,535 元×656/1800，元以
    下四捨五入），合計212,494 元，國有財產局請求除原審判
    決命戊○○○等7 人給付206,945 元外，再給付5,549 元，
    應予准許，逾此範圍之請求，則無理由，應予駁回。
  10.至戊○○○等7 人雖主張國有財產局曾以88年9 月17日函及
    94年11月29日存證信函表示就應繳納之補償金，待共有物分
    割後辦理，暫不收補償金等語，詎國有財產局現起訴請求返
    還不當得利，有違禁反言原則；且兩造共有土地計有6 筆，
    有關戊○○○等7 人是否逾越應有部分而占用，自應就6 筆
    土地合併觀察；另戊○○○等7 人將系爭房屋出租予黃定國
    之租金收入僅每月3,200 元，則有關不當得利額之計算，自
    不能按申報地價5%作為計算基礎等語（見本院卷第202 至20
    4 頁）。惟查：國有財產局固於88年9 月17日函知乙○○表
    示系爭628 土地是否需繳納使用補償金，應俟辦理共有土地
    分割後，再就使用國有土地合核計，現暫勿須辦理等語，有
    國有財產局函文1 份附卷可憑（見本院卷第205 頁），然以
    國有財產局係使用「暫勿須辦理」等字樣，顯僅表示暫時不
    予催討，而無拋棄行使不當得利返還請求權之意思，則國有
    財產局提起本件訴訟主張不當得利請求權，應屬權利之行使
    ，自無不法，更無所謂違反禁反言原則可言；另戊○○○等
    7 人所提94年11月29日存證信函，寄件人乃乙○○，並非國
    有財產局，此有存證信函1 份在卷可查（見本院卷第206 至
    207 頁），戊○○○等7 人認國有財產局以該存證信函表示
    暫不收補償金云云，自有誤會，戊○○○等7 人前揭有關國
    有財產局違反禁反言原則，而不得起訴請求返還不當得利之
    主張，尚屬無據。又應否就高雄市○○區○○段625 、626
    、627 、628 、630 、631 等6 筆土地合併觀察，所涉及者
    ，僅戊○○○等7 人應負返還不當得利之範圍，並無礙戊○○○等7 人占有共有土地之特定部分，而應就占用部分按逾
    越其應有部分比例返還不當得利責任之認定，業如前述，因
    認戊○○○等7 人主張應就前開6 筆土地為觀察，尚不可採
    。再者，國有財產局就戊○○○等7 人自90年間，即將系爭
    房屋出租予黃定國一節，原不爭執（見本院卷第198 頁），
    嗣於97年4 月1 日具狀表示，黃定國表示租用系爭房屋從事
    代工，租金每月僅3,200 元，核與財政部高雄市國稅局高雄
    市區房屋租賃租金標準表每坪租金為350 元，實屬過低，而
    非事實，有民事陳報狀1 份附卷可考（見本院院第214 至21
    5 頁），堪認國有財產局事後已更正事實上之陳述，而對系
    爭房屋是否出租予黃定國一節，有所爭執。本院審酌戊○○○等7 人於原審審理中，即已委任律師出庭，卻從未曾主張
    將系爭房屋以每月3,200 元出租予黃定國，且於本院96年12
    月13日準備程序時，就國有財產局主張有理由，關於不當得
    利之數額應按申報地價5%計算一節，復表示無意見，此有該
    次準備程序筆錄1 份可證（見本院卷第73頁），戊○○○等
    7 人事後主張系爭房屋係以每月3,200 元出租予黃定國一節
    ，其真實性，即堪質疑。況且，依證人黃定國證稱：其係向
    乙○○承租系爭房屋，每年換約1 次等語（見本院卷第148
    頁），則黃定國應有最近1 年之租賃契約書，惟其僅能提出
    91年至92年之房屋租賃契約書1 份，並表示：96年並無簽立
    書面租賃契約書，至於95年有無簽立書面租賃契約書，已不
    記得等語（見本院卷第149 頁），而觀諸戊○○○等7 人與
    黃定國提出之租賃契約書（見本院卷第132 至136 頁及卷附
    證物袋），並無黃定國按月繳納租金之紀錄，本院審酌黃定
    國就是否每年換約，前後證述不一，而有關租賃契約，又全
    無收取租金之紀錄，致與常情不符，自難認戊○○○等7 人
    確有將系爭房屋以每月3,200 元之代價出租予黃定國，從而
    ，戊○○○等7 人主張應按每月3,200 元計算占用系爭2 筆
    土地所受之利益，亦無可採。
五、綜上所述，國有財產局依不當得利之法律關係，請求戊○○○等7 人給付212,494 元（即206,945 元＋5,549 元）及自
    準備訴狀繕本送達之翌日即96年4 月24日起至清償日止，按
    年息5%計算之利息，為有理由，應予准許，逾此所為之請求
    ，為無理由，應予駁回。原審駁回國有財產局其餘請求，就
    其中5,549 元部分，容有未合，國有財產局上訴指摘原判決
    此部分不當，求予改判，為有理由，爰由本院將原判決此部
    分廢棄，改判如主文第2 項所示。另原審判命戊○○○等7
    人「連帶」給付206,945 元及遲延利息部分，就所命「連帶
    」部分，容有未合，戊○○○等7 人指摘原判決此部分不當
    ，為有理由，應予廢棄改判。至於原審其餘所命給付，及駁
    回國有財產局其餘請求（逾應再給付5,549 元）部分均屬正
    當，上訴人各就該等部分指摘原判決不當，均為無理由，應
    予駁回。
六、據上論結，本件國有財產局之上訴為一部理由，一部無理由
    ；戊○○○等7 人之上訴為一部有理由，一部無理由，依民
    事訴訟法第436 之1 第3 項、第450 條、第449 條第1 項、
    第79條、第85條第1 項前段，判決如主文。
中    華    民    國    97    年    5     月    8     日
                  民事第四庭  審判長法  官  黃國川
                                    法  官  郭瓊徽
                                    法  官  高增泓
如不服本判決，應於送達後20日內，向本院提出上訴狀並表明上
訴理由，如於本判決宣示後送達前提起上訴者，應於判決送達後
10日內補提上訴理由書（須附繕本）。
中    華    民    國    97    年    5     月    8     日
                                    書記官  王芷鈴
附表
┌──┬────┬───────────┬───────────┬───────────┐
│編號│占用土地│戊○○○等7 人占用土地│戊○○○等7 人應負返還│財政部國有財產區南區辦│
│    │        │所受利益              │不當得利之總數額      │事處得請求之金額      │
├──┼────┼───────────┼───────────┼───────────┤
│一  │系爭627 │計算式(1)：            │計算式(2)：            │計算式(3)：            │
│    │土地部分│（10平方公尺×22,031元│55,529元×（1 －48/180│55,529元×656/1800＝20│
│    │        │ ×5%×5年）＋（10平方│0）＝54,048 元（元以下│,237 元（元以下四捨五 │
│    │        │公尺×22,031元×5%×6/│四捨五入）            │入）                  │
│    │        │365 日）＝55,259元（元│                      │                      │
│    │        │以下四捨五入）        │                      │                      │
├──┼────┼───────────┼───────────┼───────────┤
│二  │系爭628 │計算式(1)：            │計算式(2)：            │計算式(3)：            │
│    │土地部分│（62平方公尺×33,923元│527,535元×（1 －48/18│527,535 元×656/1800＝│
│    │        │×5%×5 年）＋（62平方│00）＝513,467元（元以 │192,257 元（元以下四捨│
│    │        │公尺×33,923元×5%×  │下四捨五入）          │五入）                │
│    │        │6/365 日）＝527,535 元│                      │                      │
│    │        │（元以下四捨五入）    │                      │                      │
└──┴────┴───────────┴───────────┴───────────┘


司法院資訊處製作；財團法人民間司法改革基金會備份。
